臺灣雲林地方法院刑事判決　　　　　　　94年度簡上字第59號
上　訴　人　臺灣雲林地方法院檢察署檢察官
被　　　告　庚○○　男　24歲（民國69年7月2日生）
上列上訴人因被告竊盜案件，不服本院虎尾簡易庭94年度虎簡字
第61號中華民國94年3月10日第1審判決（聲請案號：93年度偵字
第4708號），提起上訴，及移送併辦（94年度偵字第1146號、第
1404號），經檢察官當庭擴張犯罪事實，本院管轄之第2 審合議
庭認應依通常程序審理，逕為第1審判決如下：
    主  文
原判決撤銷。
庚○○連續竊盜，累犯，處有期徒刑壹年。
    事  實
一、庚○○前於民國91年間，因竊盜案件，經本院斗六簡易庭以
    91年度六簡字第146號判處有期徒刑5月，於92年1月5日確定
    ，並於同年7 月24日執行完畢。又於93年10月11日，因竊盜
    案件，經本院斗六簡易庭以93年度六簡字第254 號判處有期
    徒刑3 月，於93年11月15日確定（即現在監執行之案件）。
    其仍不知悔改，復意圖為自己不法之所有，並基於概括之犯
    意，連續為下列竊盜行為：
  (一)於93年11月9日凌晨0時10分許，前往雲林縣虎尾鎮興中里1
    之1 號「弘業水泥實業社」工廠，徒手竊取壬○○所有之鐵
    板65塊（約重200 公斤），於得手後，出售與址設雲林縣虎
    尾鎮○○里○○路84號「合順資源回收廠」負責人王進雄（
    所涉故買贓物部分另簽准改依通常程序審理中），得款新臺
    幣（下同）1,000元。
  (二)於93年11月22日凌晨2 時許，再度前往上址「弘業水泥實業
    社」，徒手竊取壬○○所有之鐵扳310塊（約重940公斤），
    於得手後，出售與上開「合順資源回收廠」負責人王進雄，
    得款4,800元（公訴人誤為5,800元）。嗣於同日晚間8時10
    分許，為壬○○會同警方在雲林縣虎尾鎮○○里○○路88號
    後方空地（即合順資源回收廠側門對面空地），當場查獲約
    300多塊鐵板，始循線查悉上情。
  (三)於93年12月13日下午3時0分許，在雲林縣斗六市○○街151
    巷118號東側約100公尺處工地（即保長廓保長小段1325地號
    土地），徒手竊取乙○○所有之建築用鐵條約90公斤。
  (四)於93年12月22日晚間7時0分許，在雲林縣古坑鄉○○村○○
    路之雞舍內，徒手竊取丑○○所有之鐵柵欄約120公斤。
  (五)於94年1 月16日下午3時0分許，在雲林縣斗南鎮○○里○○
    路27巷東側（東仁段地號549 號）工地，徒手竊取丁○○所
    保管之鐵條約70公斤。
  (六)於94年2月3日中午12時許，在雲林縣古坑鄉○○村○○路15
    0 號己○○所經營之俊成鐵工廠，徒手竊取己○○所有之廢
    鐵約20公斤。
  (七)於94年2月9日下午6 時30分許，在雲林縣斗六市○○里○○○路與崙南路交岔路口旁之工地（即大崙段茄苳腳段636號
    地號），徒手竊取辛○○所有之鐵條約60公斤。
  (八)於94年2月12日下午7時許，在雲林縣斗南鎮○○○路220巷5
    弄8號後方（即守成路地號540號）工地，徒手竊取戊○○所
    保管之建築用鐵條約50公斤。
  (九)與其友人綽號「阿猴」之成年男子基於竊盜之犯意聯絡，於
    94年2月18日下午3時30分許，共同騎乘機車，前往嘉義縣梅
    山鄉○○村○○街24號全威汽車保養廠旁，見該處停放有未
    懸掛車牌之自小貨車（已報廢）放置有汽車零件若干，乃趁
    無人注意之際，由庚○○著手搬運子○○所有之汽車零件，
    適為子○○當場發現而查獲，致未能得逞。
  (十)於94年2月20日下午7時許，在雲林縣斗六市○○里○○路57
    之2 號西側工地，徒手竊取癸○○所保管之建築用鐵條約30
    公斤。
  (十一)於94年3月6日下午2 時許，前往雲林縣斗六市鎮○路31號盟
    興機械廠，徒手竊取丙○○所有之挖土機履帶滾輪4 個，於
    得手後，出售與址設雲林縣斗六市○○里○○路251 號健發
    廢料回收場之負責人蔡良成。
  (十二)於94年3月6日下午5 時許，又前往上址盟興機械廠，徒手竊
    取丙○○所有之挖土機履帶滾輪7 個，於得手後，出售與址
    設雲林縣斗六市林頭里林頭197號懋億企業社。
  (十三)於94年3月6日晚間7 時50分許，又前往上址盟興機械廠，著
    手竊取丙○○所有之挖土機履帶滾輪時，為丙○○發現而當
    場查獲，致未得逞，並循線查獲上開(十二)、(十三)情形。
二、案經雲林縣警察局虎尾分局報請臺灣雲林地方法院檢察署檢
    察官偵查後聲請簡易判決處刑，及雲林縣警察局斗六分局、
    斗南分局分別報請該署檢察官偵查後移送併案審理。
    理  由
一、認定犯罪事實所憑之證據及理由：
    上述犯罪事實，已據被告庚○○於警詢、偵查及本院審理時
    均坦白承認，並各有如附表所示之證據可佐，而依附表所示
    之證據，已足以證明被告上開自白之真實性，是被告自白，
    應屬真實而可予採信。被告上述連續竊盜犯行，可予認定。
二、論罪科刑之理由：
  (一)被告所為事實一之(一)至(八)、(十)至(十二)部分行為，均係犯刑法第
    320條第1項之普通竊盜罪；另所為事實一之(九)及(十三)部分行為
    ，被告雖已著手竊盜行為之實施，惟未生竊得財物之結果，
    其犯罪尚屬未遂，核其所為係犯刑法第320條第3項、第1項
    之普通竊盜未遂罪。
  (二)被告與其友人綽號「阿猴」之成年男子就上述事實一之(九)部
    分竊盜之犯行，具有犯意聯絡及行為分擔，為共同正犯。
  (三)被告先後所犯13次竊盜犯行，均時間緊接，手法相同，且觸
    犯構成要件相同之罪名，顯係基於概括犯意，反覆為之，應
    依連續犯規定，論以一罪，而以情節較重之普通竊盜既遂罪
    論，並加重其刑。
  (四)被告前於91年間，因竊盜案件，經本院斗六簡易庭以91年度
    六簡字第146號判處有期徒刑5月，於92年1月5日確定，並於
    同年7 月24日執行完畢，此有臺灣高等法院被告前案紀錄表
    在卷可按，其前受有期徒刑執行完畢，於5 年以內再犯本件
    有期徒刑以上之罪，為累犯，應依刑法第47條之規定遞加重
    其刑。
  (五)審酌被告曾有施用毒品送觀察、勒戒及竊盜前科，有上開被
    告前案紀錄表可憑，素行並非良好，年僅20餘歲，年紀尚輕
    ，且有板模工作之專長，身體強壯，不思努力奮發向上，以
    正途謀取生活所需，卻一再竊取他人財物，危害社會治安，
    而其所為竊盜行為次數雖多，但念其每次所竊取之財物價值
    不高，多數被害人亦表示不願追究，所用手段之情節亦屬輕
    微，及犯後自警詢迄本院審理均能坦白承認，態度尚良好等
    一切情狀，爰量處如主文第2項所示之刑。
  (六)又上述事實一之(三)至(十三)部分犯行，公訴人於聲請簡易判決處
    刑書雖未敘及，但業經公訴人移送併案審理，且經公訴檢察
    官當庭擴張為犯罪事實，而本院認有連續犯之裁判上一罪關
    係，自為起訴效力所及，本院自應併予審究。
三、撤銷改判之理由：
  (一)原審就檢察官移送併辦部分即被告另犯之犯罪事實欄一之(三)
    至(十三)等11次連續竊盜犯行未及審理，尚有未洽；
  (二)檢察官上訴意旨指摘原審判決不當，為有理由，應予撤銷。
四、逕為第1審判決之理由：
  (一)按檢察官聲請簡易判決處刑之案件，法院於審理後，認為被
    告所犯之罪不合第449 條所定得以簡易判決處刑之案件者，
    應適用通常程序審判之，刑事訴訟法第452條、第451條之1
    第4項但書第1款定有明文。
  (二)次按管轄第2 審之地方法院合議庭受理簡易判決上訴案件，
    應依通常程序審理，其認案件有刑訴法第452 條之情形者，
    應撤銷原判決，逕依通常程序為第1 審判決，法院辦理刑事
    訴訟簡易程序應行注意事項第14條亦可參照。
  (三)原審判決既有前述可議之處，且本件既經本院審理後認應判
    處被告有期徒刑1 年，並不符合得以簡易判決處刑之要件，
    自應由本院將原審判決撤銷，逕依通常程序為第1審判決。
五、移送併案意旨（94年度偵字第1404號）另略以：被告庚○○
    意圖為自己不法之所有，並承上開概括犯意，(一)於93年10月
    5日下午2時30分許，在雲林縣虎尾鎮○○路93號，徒手竊取
    被害人李明興所有之鐵質汽車引擎零件共約160 公斤；(二)於
    93年11月8日上午11時30分許，在雲林縣虎尾鎮○○路66號2
    樓陳榮宗住處，由後方爬牆由窗戶侵入，竊取陳榮宗所有之
    現金2,000元；(三)於93年11月19日下午1時許，在雲林縣斗六
    市○○里○○○路39號黃維容住處，徒手竊取黃維容所有之
    鐵鍋1個，因認被告此部分犯行亦構成刑法第320條第1 項之
    連續竊盜罪云云。惟按案件曾經判決確定者，應諭知免訴之
    判決；又案件為告訴乃論之罪，未經告訴者，應諭知不受理
    之判決，刑事訴訟法第302條第1款、第303條第3款分別定有
    明文。又訴訟上所謂一事不再理之原則，關於實質上一罪或
    裁判上一罪，亦均有其適用；連續犯係裁判上之一罪，其一
    部分犯罪事實曾經判決確定者，其效力當然及於全部，故檢
    察官復將其他部分重行起訴，亦應諭知免訴之判決，最高法
    院60年臺非字第77號、49年臺非字第20號著有判例意旨可資
    參照。又關於簡易判決既判力之延展及於何時，因簡易判決
    並無宣示，無從採判決宣示時說，是關於此有下列見解：(一)
    判決成立時說（參見臺灣高雄法院85年1 月份法律座談會、
    林俊益所著刑事訴訟法概論）；(二)最初判決送達時說（臺灣
    高等法院89年度上易字第2476號刑事判決、臺灣高等法院暨
    所屬法院86年法律座談會刑事類提案第49號）；(三)判決確定
    時說（司法院廳刑一字第05283 號函）。經查，被告竊取
    被害人李明興所有之鐵質汽車引擎零件，係於93年10月5日
    ，而被告前於93年3月24日下午5時許，在雲林縣古坑鄉朝楊
    村304號倉庫，竊取被害人林建庭所有之電動馬達12台之行
    為，業經本院於93年10月11日，以93年度六簡字第254號判
    處有期徒刑3月，並於93年11月15日確定，是被告竊取被害
    人李明興所有財物之連續犯行為，係在前案本院93年度六簡
    字第254 號判決成立前，應為前案確定判決之既判力效力所
    及（被告另涉自93年4月5日起迄同年10月初某日止之連續竊
    盜行為，亦經臺灣雲林地方法院檢察署檢察官於93年度偵字
    第4805號以上開同一理由為不起訴處分），依法應為免訴之
    判決，難認與已起訴之部分具有連續犯關係。又上開被害人
    陳榮宗為被告之姐夫，被害人黃維容則係被告之姐姐，分別
    係三親等內姻親、五親等內血親，依刑法第324條第2項規定
    ，被告此部分竊盜犯行均須告訴乃論，而被害人陳榮宗及黃
    維容於警訊中均已表示不對被告提出告訴，是此部分犯罪並
    未經合法告訴，依上開法條規定，應為不受理之判決，亦難
    認與已提訴之部分具有連續犯關係。是被告竊取上開被害人
    李明興、陳榮宗及黃維容等人之財物部分犯行，應退由檢察
    官另行依法處理，併予敘明。
六、適用之法律：
  (一)刑事訴訟法第455條之1第1項、第3項、第452條、第369條第
    1項前段、第364條、第299條第1項前段。
  (二)刑法第56條、第320條第1項、第47條。
本案經檢察官甲○○到庭執行職務。
中　　華　　民　　國　　94　　年　　6 　　月　　27　　日
                  刑事第三庭    審判長法　官  劉  國  賓
                                      法　官  蘇  錦  秀
                                      法　官  廖  國  勝
右正本證明與原本無異。
如不服本判決，應於判決送達後十日內，向本院提出上訴狀。（
須附繕本）。
                                      書記官  林  汎  柏
中　　華　　民　　國　　94　　年　　6 　　月　　27　　日
【附錄本案論罪科刑法條全文】：
刑法第320條：
意圖為自己或第三人不法之所有，而竊取他人之動產者，為竊盜
罪，處五年以下有期徒刑、拘役或五百元以下罰金。
意圖為自己或第三人不法之利益，而竊佔他人之不動產者，依前
項之規定處斷。
前二項之未遂犯罰之。
附表－認定被告犯罪事實之相關證據：
┌───────┬──────────────────────┬───┐
│事實欄一之編號│證                                       據 │備  註│
├───────┼──────────────────────┼───┤
│(一)及(二)犯行部分│被告庚○○於警詢、偵查及本院審理中之自白。│      │
│              │被害人壬○○於警詢中之指訴。              │      │
│              │同案被告王進雄於警詢、偵查中之供述。      │      │
│              │被害人壬○○之贓物認領保管收據1紙。       │      │
│              │照片14張。                                │      │
│              │失竊地點現場圖及查獲地點現場圖各1紙。     │      │
├───────┼──────────────────────┼───┤
│(三)至(十)犯行部分│被告庚○○於警詢及本院審理中之自白。      │      │
│              │被害人乙○○於警詢中之指訴。              │      │
│              │被害人丑○○於警詢中之指訴。              │      │
│              │被害人丁○○於警詢中之指訴。              │      │
│              │被害人己○○於警詢中之指訴。              │      │
│              │被害人辛○○於警詢中之指訴。              │      │
│              │被害人戊○○於警詢中之指訴。              │      │
│              │被害人子○○於警詢中之指訴。              │      │
│              │被害人癸○○於警詢中之指訴。              │      │
│              │證人魏國田於警詢中之證述。                │      │
│              │被告偕同警員前往被害人乙○○等竊盜現場及證│      │
│              │  魏國田所經營資源回收場之照片共17張。      │      │
├───────┼──────────────────────┼───┤
│(十一)至(十三)犯行部分│被告庚○○於警詢、偵查及本院審理中之自白。│      │
│              │被害人丙○○於警詢中之指訴。              │      │
│              │同案被告蔡良成於警詢及偵查中之供述。      │      │
│              │同案被告蘇水山於警詢及偵查中之供述。      │      │
│              │被害人丙○○之贓物認領保管單1紙。         │      │
│              │現場照片3張。     　　　　　　　　　　　  │      │
└───────┴──────────────────────┴───┘
